【裁判字號】    89,訴,2071
【裁判日期】    900119
【裁判案由】    毒品危害防制條例
【裁判全文】
臺灣板橋地方法院刑事判決                        八十九年度訴字第二七一號
    公  訴  人  臺灣板橋地方法院檢察署檢察官
    被      告  甲○○
    選任辯護人  孫世群
右列被告因毒品危害防制條例案件，經檢察官提起公訴（八十九年度偵字第一二八九
六號），本院判決如左：
    主  文
甲○○無罪。
    理  由
一、公訴意旨略以：被告甲○○基於概括之犯意，自民國八十九年六月下旬某日起至
    同年七月一日止，在台北縣新莊市○○路八十九號之「三花加油站」樓上，連續
    三次販賣安非他命予丙○○（另由檢察官為不起訴處分）牟利。嗣於八十九年七
    月四日晚間九時許，經警在上開「三花加油站」樓上之員工置物櫃第二十八號櫃
    前查獲，並扣得安非他命三包（共計重七點三五公克）、空塑膠袋五十個、吸食
    器四個、吸食球二個及殘渣袋二個，因認被告甲○○涉犯毒品危害防制條例第四
    條第二項之販賣第二級毒品安非他命罪嫌。
二、按犯罪事實應依證據認定之，無證據不得推定其犯罪事實，又不能證明被告犯罪
    者，應諭知無罪之判決，刑事訴訟法第一百五十四條、第三百零一條第一項分別
    定有明文。次按共同被告不利於己之陳述，固得採為其他共同被告犯罪之證據，
    惟此項不利之陳述，須無瑕疵可指，而就其他方面調查，又與事實相符，始得採
    為其他共同被告犯罪事實之認定，亦有最高法院四十六年台上字第四一九號判例
    可資參照。本件公訴人認被告涉有非法販賣安非他命犯行，無非以證人丙○○於
    警訊、偵查中供述綦詳，又在被告甲○○身上起出五個分裝袋扣案，另證人即查
    獲警員證稱：加油站經理及在場之人均一致陳稱被告甲○○使用第二十八號櫃，
    警員復自第二十八號櫃內查獲安非他命一包（重零點一五公克）、空塑膠袋四十
    五個、吸食器三個、吸食球一個及殘渣袋二個等物，被告辯稱第二十八號櫃非其
    使用一節，顯與事實不符等情，為其論據。
三、訊據被告甲○○堅決否認有何非法販賣安非他命犯行，辯稱：伊從未販賣或提供
    安非他命與證人丙○○，伊係使用公司內二十八號的櫃子，但每一組搭配一個櫃
    子、一個抽屜，伊並未使用二十八號抽屜，自二十八號抽屜內查獲之吸食器、吸
    食球係丙○○所製作供伊二人使用，抽屜內扣案物品並非伊所有，且伊從未向丙
    ○○借錢，伊並未販賣安非他命與丙○○，或交付安非他命與丙○○用以抵償債
    務之行為等語。經查：
（一）本件證人丙○○於警訊時供稱：「（問：你所吸食之安非他命是向何人購買的
      ？如何購買、如何聯絡？）我均是向甲○○購買的。我都是至新莊市○○路八
      十九號三花加油站找甲○○，而甲○○才帶我至員工置物櫃028櫃內拿出安非
      他命給我。購買是以一包新台幣三千元約二公克計價。我已向甲○○購買三次
      」等語（參見台北縣警察局板橋分局刑事案件偵查卷宗）。惟其於偵查中訊問
      時供稱：「警方在我機車上查獲安二小包、吸食器及玻璃球」、「是曾拿給我
      的，因他之前欠我六千元以此抵債」、「（問：曾何時交給你？）約一個禮拜
      前，我知他給的是『安』，我就將『安』一直放在機車上」等語（參見偵查卷
      第八頁背面），究證人丙○○係以一包現金三千元之代價向被告購買安非他命
      ，抑或係以抵償債務之方式向被告取得安非他命，證人丙○○先後供述之情節
      已有矛盾不一，顯有瑕疵。其次，證人丙○○於偵查中復供稱：「（問：安二
      包何來？）是元隆（甲○○）放在我這邊的，他交給我的，於案發前三、五天
      給我的，在思源路八十九號樓上，共給我三次，分別是案發前的三、五天連續
      給我的，因他曾欠我錢，是用來抵債的」等語（參見台灣板橋地方法院檢察署
      八十九年度偵字第一二八九六號案卷第廿一頁正面），惟其於本院訊問時則具
      結證稱：「因之前被告向我借五、六千元，所以被告在公司置物櫃附近交給我
      小包裝三小包安非他命使用。被告是在一月（八十九年一月）跟我借錢，之後
      在四、五月共拿三次安非他命給我，一次一小包，每次都約隔一、二個禮拜」
      等語（參見本院八十九年十二月五日訊問筆錄），證人丙○○於偵查中先供稱
      ：被告甲○○於案發前三、五天連續交付三次安非他命，亦即在八十九年七月
      四日之前三、五天交付安非他命，其於本院訊問時卻又證稱：在八十九年四、
      五月間取得三次，每次約隔一、二個禮拜，則證人丙○○就其向被告甲○○取
      得安非他命之時間，前後陳述之情節顯然不符。再者，證人丙○○自警訊、偵
      查及本院審理中均供稱被告曾交付三次安非他命，其於本院訊問時具結證稱：
      「警察在我機車內找到安非他命。這安非他命就是被告甲○○給我的三小包」
      、「安非他命是查獲前一個月給的，每次約隔三、五天一、二個禮拜。他給我
      三包我都留著，沒有再分裝過」等語（分別參見本院八十九年十二月五日、廿
      二日訊問筆錄），惟本件查獲當時，警員自證人丙○○皮包內僅查獲安非他命
      二小包（合計淨重七點二公克），並非安非他命三小包，另安非他命一小包（
      淨重零點一五公克）係嗣後在三花加油站樓上之置物櫃內查獲，此有臨檢紀錄
      表一紙可資參照（附於八十九年度毒偵字第四七九八號案卷第七頁），是查獲
      當時自證人丙○○身上查獲之安非他命確係二包無誤，可見證人丙○○證稱：
      被告甲○○先後交付三包安非他命，伊三包都留著並未分裝等語，確與實際情
      形不相符合。
（二）證人朱定邦、周建仁於偵查中固然具結證稱：「（問：當時置物櫃曾男有稱是
      他的櫃子？）曾男稱不是他的，但加油站經理及現場之人均稱櫃子是他的」等
      語（參見台灣板橋地方法院檢察署八十九年度偵字第一二八九六號），惟證人
      乙○○（三花加油站經理）於本院審理中具結證稱：「丙○○、甲○○只有分
      配辦公室辦公櫃，沒有分配更衣櫃。他們二人實際上有無使用更衣櫃我不清楚
      。查獲當時是警察帶丙○○上來，警察和丙○○都說這個櫃子有東西。是面對
      櫃子右邊數來第二個櫃子的第一個抽屜，更衣櫃是上面二個櫃子下面二個抽屜
      ，警察要我打開抽屜看裡面，我沒有鑰匙，我就說撬開。在場有警察、證人丙
      ○○、被告甲○○，我沒注意裡面有什麼東西。當時我沒聽到抽屜是誰的」等
      語（參見本院九十年一月五日審理筆錄），顯見證人朱定邦、周建仁所稱：加
      油站經理及現場之人均稱櫃子被告甲○○所使用等語，與事實尚有出入，自難
      以證人朱定邦、周建仁之證言，做為認定前開置物櫃抽屜係被告甲○○所使用
      之依據。更難據以認定自該置物櫃抽屜查獲之安非他命一小包（淨重零點一五
      公克）、殘渣袋二個、吸食器三個、空塑膠袋四十五個、吸食球一個係被告甲
      ○○所持有之物品。至於被告甲○○上衣口袋內經查獲之空塑膠袋五個，被告
      自始至終均堅稱係伊掃地時在地上拾起，於本院審理中更稱：伊猜想係證人丙
      ○○所有，伊幫丙○○收起來，避免遭警察查獲等語，姑不論被告甲○○就此
      部分之供述是否屬實，縱使該五個空塑膠袋係被告甲○○所有之物，惟空塑膠
      袋具有多種用途，單純持有五個空塑膠袋之事實，尚難作為被告有販賣安非他
      命犯行之證據。
（三）綜上所述，證人丙○○前後多處矛盾不一之指述顯有瑕疵，是否真實可信，實
      有疑問。本院自難遽以其反覆不一之指述作為不利被告之認定。又，自三花加
      油站置物櫃抽屜內查獲之安非他命一小包（淨重零點一五公克）、殘渣袋二個
      、吸食器三個、空塑膠袋四十五個、吸食玻璃球等物品，本院並無從認定係被
      告甲○○所有之物，已如前述，被告甲○○辯稱並未販賣安非他命與證人丙○
      ○等語，應堪採信。此外，本院復查無其他積極證據足以證明被告有何非法販
      賣安非他命之犯行，應認不能證明其犯罪，揆諸前揭說明，自應為無罪之諭知
      ，以免冤抑。
（四）本院既為被告甲○○無罪之判決，扣案安非他命三包（共計重七點三五公克）
      、空塑膠袋五十個、吸食器四個、吸食球二個及殘渣袋二個，自無從宣告沒收
      銷燬，併此敘明。
據上論斷，應依刑事訴訟法第三百零一條第一項前段，判決如主文。
本案經檢察官高俊申到庭執行職務
中      華      民      國      九十      年      一      月    十九    日
                                  臺灣板橋地方法院刑事第三庭
                                          法  官  連育群
右正本證明與原本無異。
如不服本判決，應於判決送達後十日內，向本院提出上訴狀。
                                          書記官  蘇恩慶
中      華      民      國      九十      年      一      月    十九    日


司法院資訊處製作；財團法人民間司法改革基金會備份。
